【裁判字號】    96,訴,5092
【裁判日期】    970128
【裁判案由】    毒品危害防制條例
【裁判全文】
臺灣高雄地方法院刑事判決              96年度訴字第5092號
公  訴  人  臺灣高雄地方法院檢察署檢察官
被      告  甲○○
                    （現另案在臺灣高雄第二監獄執行中）
上列被告因違反毒品危害防制條例案件，經檢察官提起公訴（96
年度毒偵字第9461號），本院合議庭裁定由受命法官獨任進行簡
式審判程序，茲判決如下：
    主  文
甲○○施用第一級毒品，累犯，處有期徒刑壹年。扣案殘留第一
級毒品海洛因之注射針筒壹支，沒收銷燬；扣案之塑膠鏟子參支
，均沒收。
    事  實
一、甲○○前因施用毒品案件，經本院以91年度毒聲字第1205號
    裁定送勒戒所觀察、勒戒，因認有繼續施用毒品之傾向，再
    經本院以91年度毒聲字第1647號裁定送強制戒治，嗣因認無
    繼續執行強制戒治之必要，經本院以91年度毒聲字第5355號
    裁定停止戒治，惟因復有撤銷停止戒治之原因，再經本院以
    92年度毒聲字第1763號裁定撤銷停止戒治，而再施以戒治，
    繼於民國92年12月6 日強制戒治執行完畢，另上開案件亦經
    檢察官提起公訴，繼經本院以91年度訴字第1503號判決判處
    有期徒刑1 年2 月確定。又因施用毒品案件，經臺灣高等法
    院高雄分院以92年度上訴第1663號判決判處有期徒刑1 年1
    月確定，經與上開有期徒刑1 年2 月接續執行，嗣於94年8
    月9 日縮短刑期假釋出監，甫於95年1 月16日假釋期滿未經
    撤銷視為執行完畢。詎其仍不知戒絕毒癮，明知海洛因經公
    告列為毒品危害防制條例第2 條第2 項第1 款之第一級毒品
    ，不得非法持有、施用，復基於施用第一級毒品海洛因之犯
    意，於前揭強制戒治執行完畢釋放後5 年內之96年10月16日
    下午2 時許，在高雄縣大寮鄉後庄村火車站附近產業道路旁
    ，以將海洛因摻水置入針筒注射體內之方式，施用第一級毒
    品海洛因1 次。嗣於96年10月16日下午3 時30分許，因騎乘
    機車闖越紅燈而為警在高雄縣鳥松鄉○○路4 號前攔檢查獲
    ，並當場扣得殘留第一級毒品海洛因之注射針筒1 支及其所
    有供施用海洛因時所使用之塑膠鏟子3 支，繼經警採集其尿
    液送驗後，始查知上情。
二、案經高雄縣政府警察局鳳山分局報請臺灣高雄地方法院檢察
    署檢察官偵查起訴。
    理  由
一、按本件被告甲○○所犯係死刑、無期徒刑、最輕本刑為3 年
    以上有期徒刑以外之罪，其於準備程序就前揭被訴事實為有
    罪之陳述，經受命法官告知簡式審判程序之旨，並聽取其與
    公訴人之意見後，本院認無不得或不宜改依簡式審判程序進
    行之處，爰依刑事訴訟法第273 條之1 第1 項、第284 條之
    1 規定，裁定本件由受命法官獨任進行簡式審判程序，合先
    敘明。
二、訊據被告甲○○對於在上揭時、地，以上述方式施用第一級
    毒品海洛因1 次之事實坦承不諱（本院卷第71、82、83頁參
    照），且查：
    (一)被告為警查獲時，於96年10月16日下午4 時5 分許所採集
      之尿液，經送驗結果，確呈嗎啡陽性反應，有臺灣檢驗科
      技股份有限公司96年10月29日報告編號KH2007A0000000號
      濫用藥物尿液檢驗報告暨偵辦毒品案件嫌疑人尿液採集編
      號對照表各1 紙在卷可稽（偵卷第10頁、警卷第13頁參照
      ）。又扣案之注射針筒1 支，經送請高雄醫學大學附設中
      和紀念醫院檢驗，亦確認其上有海洛因成分殘留，有該院
      96年12月18日報告編號0000-000號檢驗報告1 紙在卷可考
      （本院卷第41頁參照）。復扣案之塑膠鏟子3 支，同經送
      請高雄醫學大學附設中和紀念醫院檢驗結果雖無海洛因成
      分殘留，有該院96年12月18日報告編號0000-000、0000-0
      00、0000-000號檢驗報告共3 紙附卷可參（本院卷第43至
      45頁參照）；然被告於本院審理中既自承上開塑膠鏟子3
      支係供其施用毒品時所用等語（本院卷第83頁參照），是
      亦足資佐證。此外，並有扣押筆錄暨扣押物品目錄表1 份
      （警卷第9 、10頁參照）及查獲現場暨扣案物品照片2 幀
      （警卷第17頁參照）附卷可據。是被告前揭自白與事實相
      符，應堪採為被告有罪之證據，則被告施用第一級毒品海
      洛因1 次之犯行，堪以認定。
    (二)又被告前因施用毒品案件，經本院以91年度毒聲字第1205
      號裁定送勒戒所觀察、勒戒，因認有繼續施用毒品之傾向
      ，再經本院以91年度毒聲字第1647號裁定送強制戒治，嗣
      因認無繼續執行強制戒治之必要，經本院以91年度毒聲字
      第5355號裁定停止戒治，惟因復有撤銷停止戒治之原因，
      再經本院以92年度毒聲字第1763號裁定撤銷停止戒治，而
      再施以戒治，繼於92年12月6 日強制戒治執行完畢之事實
      ，有本院被告院內索引卡紀錄表及臺灣高等法院被告前案
      紀錄表各1 份在卷足參，其於前案強制戒治執行完畢釋放
      後，5 年內再犯本件施用毒品罪之事實，事證明確，應予
      依法論罪科刑。
三、查海洛因係毒品危害防制條例第2 條第2 項所稱之第一級毒
    品，不得非法持有、施用。核被告所為，係犯毒品危害防制
    條例第10條第1 項之施用第一級毒品罪。其施用第一級毒品
    前，持有海洛因之低度行為，應為施用之高度行為所吸收，
    不另論罪。查被告前因施用毒品案件，經本院以91年度訴字
    第1503號判決判處有期徒刑1 年2 月確定，又因施用毒品案
    件，經臺灣高等法院高雄分院以92年度上訴第1663號判決判
    處有期徒刑1 年1 月確定，上開二案件經接續執行，嗣於94
    年8 月9 日縮短刑期假釋出監，甫於95年1 月16日假釋期滿
    未經撤銷視為執行完畢之事實，有本院被告院內索引卡紀錄
    表、臺灣高等法院被告前案紀錄表各1 份附卷可參，其受有
    期徒刑之執行完畢，5 年以內故意再犯本件有期徒刑以上之
    罪，為累犯，應依刑法第47條第1 項規定加重其刑。爰審酌
    被告前因施用毒品案件經強制戒治執行完畢釋放後，竟仍未
    能徹底戒絕毒品，不惟多次因施用毒品犯行經本院判刑確定
    ，有前揭臺灣高等法院被告前案紀錄表可憑，復再犯本案施
    用毒品，顯見其無戒毒悔改之意，惟念其施用毒品之次數、
    施用毒品乃自戕一己之身體健康，尚未對他人造成危害，且
    犯後已坦承犯行，態度良好等一切情狀，量處如主文所示之
    刑，以資懲戒。至扣案殘留第一級毒品海洛因之注射針筒1
    支，因已難與其上所殘留之第一級毒品海洛因析離，屬第一
    級毒品，應依毒品危害防制條例第18條第1 項前段之規定，
    併予宣告沒收銷燬；另扣案之塑膠鏟子3 支，係被告所有供
    其施用毒品所用之物，業據被告供承在卷，亦如前述，應依
    刑法第38條第1 項第2 款規定，併予宣告沒收；又扣案之夾
    鏈袋1 只，經送請高雄醫學大學附設中和紀念醫院檢驗結果
    並無海洛因成分殘留，有該院96年12月18日報告編號0000-0
    00號檢驗報告1 紙附卷可參（本院卷第42頁參照），且無證
    據足資證明與被告本件施用毒品犯行有涉，爰不予宣告沒收
    銷燬或沒收，併此敘明。
據上論斷，應依刑事訴訟法第273 之1 第1 項、第284 條之1 、
第299 條第1 項前段，毒品危害防制條例第10條第1 項、第18條
第1 項前段，刑法第11條、第47條第1 項、第38條第1 項第2款
，判決如主文。
本案經檢察官李佳韻到庭執行職務。
中    華    民    國    97    年    1     月    28    日
                    刑事第八庭  法  官  陳振嘉
以上正本證明與原本無異。
如不服本判決應於收受本判決後10日內向本院提出上訴書狀，並
應敘述具體理由，如未敘述上訴理由者，應於上訴期間屆滿後20
日內補提理由書狀於本院（均須按他造當事人之人數附繕本）「
切勿逕送上級法院」。
中    華    民    國    97    年    1     月    28    日
                                書記官  顏宗貝
附錄本案判決論罪科刑法條：
毒品危害防制條例第10條第1項
施用第一級毒品者，處6 月以上5 年以下有期徒刑。


司法院資訊處製作；財團法人民間司法改革基金會備份。
